

PABLO GONZÁLEZ

FULL STACK DEVELOPER WORDPRESS DEVELOPER

CONTACTO



Pablo.alejandro315@gmail.com



Cordoba Capital. Argentina



Pablogonzalez315



+54 9 351-5461723



PabloGonzalez315



www.devpanda.tech

SOBRE MI

Soy Desarrollador Full Stack con amplia experiencia en WordPress y WooCommerce.

Manejo con destreza lenguajes de programación como JavaScript con el framework React, SASS para procesar CSS y tengo conocimientos en MYSQL, MongoDB, Nodejs, Python y PHP. Mi objetivo es utilizar mis

habilidades para crear soluciones de alta calidad y atender a las necesidades que se requieran.

EDUCACIÓN



TEGNÓLOGO INDUSTRIAL

Universidad Nacional Experimental de Guayana, Venezuela, 2008-2013

EXPERIENCIA



ConversionFlow

 Desarrollador Full Stack Marzo 2022-Presente-Remoto

Migración de CRM Kohana y Javascript a ReactJs y NodeJs Creación de nuevas funcionalidades, solución de errores, mantenimiento del código.

Habilidades y Tecnologías: ReactJs, HTML5, CSS, Javascript, Material UI, Jquery, Ajax, Bootstrap, SASS, NodeJs, Express, Git (Gitlab), Jira. Trabajo en Equipo y aplicación de Metodologías Ágiles (Scrum).

Valor Digital

• Desarrollador Wordpress Sr Octubre 2021-Presente- Remoto

Desarrollo de sitios web en Wordpress y Woocommerce, corrección de Bugs, creación y modificación de temas y plugins de ambas plataformas según la necesidad.

Habilidades y Tecnologías: Wordpress, Woocommerce, HTML5, CSS3, PHP, MYSQL, Javascript, Jquery, Ajax, Bootstrap, Diseño Responsive.

Soy líder del equipo y hago énfasis en la comunicación para la resolución eficiente de problemas.

Geniuzz

 Desarrollador Wordpress | Freelancer (Clientes)

Mayo 2012 - Abril 2018- Remoto

Diseño y desarrollo de sitios web con CMS WordPress y e-commerce con WooCommerce.

Desarrollo de plugins y temas a medida, trato directo con

Habilidades y Tecnologías: WordPress, WooCommerce, PHP, javascript, Diseño Responsive, jquery, Bootstrap, MYSQL, Cpanel.

CERTIFICACIONES

CODERHOUSE

Full Stack Development | 2020



NodeJs backend programming

React Js

JavaScript

CLA Instituto Linux

Linux System Administrator 2020 Finished 44 Hs

